臺灣士林地方法院刑事判決
                                    111年度審易字第256號
公  訴  人  臺灣士林地方檢察署檢察官
被      告  鄭承恩



上列被告因妨害自由案件，經檢察官提起公訴（111 年度偵字第
1860號），本院判決如下：
一、判決主文：
鄭承恩犯刑法第三百零四條第一項之強制罪，處有期徒刑參月，
如易科罰金，以新臺幣壹仟元折算壹日。　　
二、犯罪事實：
    鄭承恩於民國111 年1 月2 日下午3 時50分許，在歐陽效合
    位於臺北市○○區○○街000 巷00號住處前，向歐陽效合討債不
    成，發生口角，一時氣憤，竟即基於強制犯意，於上開時間
    、地點，先出手毆打歐陽效合，再將歐陽效合朝路邊停放之
    車輛推撞（歐陽效合並未受傷），復徒手自後方扣住歐陽效
    合脖子，將歐陽效合拉至同巷23號旁巷口後，迫令歐陽效合
    自行脫去外套及衣褲，至僅著內褲為止；而以上揭強暴方式
    ，使歐陽效合行無義務之事。嗣經警據報到場處理，當場逮
    捕鄭承恩，而查獲上情。
三、證據名稱：
　㈠被告在檢察官偵查中之自白（偵查卷第57頁）；
  ㈡歐陽效合於警詢之指述（偵查卷第21頁至第22頁）；
　㈢臺北市南港區福德街000 巷及000 巷9 弄口監視器側錄被告
    拖行、攻擊及命歐陽效合脫衣褲之錄影擷圖畫面8 張；
四、對於被告有利證據不採納之理由：
    被告固坦承於上揭時間、地點，有毆打、推撞歐陽效合，扣
    住歐陽效合脖子拖行至巷口及令其脫去衣褲等事實，然矢口
    否認有何強制犯行，辯稱略以：伊與歐陽效合初始係在歐陽
    效合的住處樓下發生口角推擠，為免影響鄰居，雙方始移動
    至巷口，又因歐陽效合先朝伊吐口水，伊出於防衛始為上開
    毆打及推撞行為，此外，歐陽效合係自行脫去衣褲，並非出
    於伊的強制云云，惟被告既然毆打、推撞歐陽效合在前，復
    以扣住歐陽效合脖子之方式，將之帶往旁邊巷子後，方命歐
    陽效合自己脫去衣物，則縱使歐陽效合並未成傷，又係自行
    脫衣，然被告前述之肢體暴力，即足以壓制歐陽效合後續之
    意思決定自由甚明，係強制行為，殆無疑問，否則在此文明
    社會中，歐陽效合焉肯在公共場所之馬路上脫去衣物，單著
    內褲公然示人？即被告在偵查中經檢察官先後詢以：「所以
    你憑什麼叫人家脫衣服」、「是否承認強制罪」，亦自承：
    「也沒憑什麼」、「承認」等語（偵查卷第57頁），至被告
    另辯稱：是歐陽效合先朝伊吐口水，伊出於防衛才動手云云
    （本院卷第48頁），姑不論其先前在警詢、檢察官偵查中均
    未有此答辯，審理中突來此說，是否可信？已非無疑，即觀
    諸被告兩次自承：伊問歐陽效合問題，他說謊就要脫衣服等
    語（偵查卷第19頁、第57頁），也足認被告要求歐陽效合脫
    衣，不過單純藉此羞辱歐陽效合，與歐陽效合有無吐口水無
    關，更何況要求歐陽效合脫衣，如何作為自我防衛的手段？
    委實難明，至此，被告上揭所辯應係卸責之詞，並無可採，
    至為明白。
五、論罪科刑：
  ㈠所犯罪名：
    刑法第304 條第1 項之強制罪。
  ㈡量刑事由：
  1.依臺灣高等法院被告前案紀錄表所載，被告最近5 年內並無
    犯罪前科，其素行；
  2.本件源於歐陽效合欠債不還而起，此即便歐陽效合也坦稱確
    有其事（偵查卷第22頁），然被告僅因債務糾紛即對歐陽效
    合施暴，犯罪之動機、目的，仍無可取，而強迫歐陽效合在
    大庭廣眾下脫衣示人，以示羞辱，犯罪手段尤其可議；
　3.被告犯後於偵查及本院準備程序中雖一度坦承犯行（偵查卷
    第57頁、本院卷第30頁），惟嗣後在本院審理時又否認其犯
    行，且未能與歐陽效合達成和解，其犯後態度；
  4.被告之年齡智識、社會經驗、家庭經濟與生活狀況等其他一
    切情狀；
  5.本件對被告所宣告之刑得易科罰金，其折算標準。　
六、適用法條：
    刑事訴訟法第284 條之1 、第299 條第1 項前段、第310 條
    之1 ，刑法第304 條第1 項、第41條第1 項前段，刑法施行
    法第1 條之1 第1 項。
本案經檢察官林在培到庭執行職務。 　　
中　　華　　民　　國　　111 　年　　6 　　月　　6 　　日
                  刑事第九庭法  官  陳彥宏  
以上正本證明與原本無異。　　　　　　　　　
如不服本判決應於收受送達後20日內向本院提出上訴書狀，並應
敘述具體理由。其未敘述上訴理由者，應於上訴期間屆滿後20日
內向本院補提理由書（均須按他造當事人之人數附繕本）「切勿
逕送上級法院」。
因疫情而遲誤不變期間，得向法院聲請回復原狀。
                            書記官  李文瑜　　　　
中　　華　　民　　國　　111 　年　　6 　　月　　6 　　日
附錄本案論罪科刑法條：
中華民國刑法第304條
以強暴、脅迫使人行無義務之事或妨害人行使權利者，處三年以
下有期徒刑、拘役或九千元以下罰金。
前項之未遂犯罰之。